臺灣高等法院刑事判決　　　　　 93年度重上更(三)字第134號
上　訴　人　台灣桃園地方法院檢察署檢察官
被　　　告　乙○○
選任辯護人　簡維能律師
　　　　　　陳美華律師
　　　　　　楊政雄律師
上列上訴人因被告偽造有價證券等案件，不服臺灣桃園地方法院
85 年度訴字第487號，中華民國85年11月21日第一審判決（起訴
案號：臺灣桃園地方法院檢察署84年度偵字第10894號），提起
上訴，經判決後，由最高法院第三次發回更審，本院判決如下：
    主  文
原判決撤銷。
乙○○共同意圖供行使之用，而偽造有價證券，處有期徒刑年
。
花旗銀行貸款申請書上偽造之甲○○印文壹枚、本票授權書上偽
造之甲○○署押壹枚及甲○○印文壹枚、本票授權書與本票間騎
縫章偽造甲○○印文壹枚、撥款請求書上偽造之甲○○署押壹枚
及甲○○印文壹枚、車輛動產抵押契約書上偽造之甲○○署押壹
枚及甲○○印文參枚、動產擔保交易動產抵押設定登記申請書上
偽造之甲○○署押壹枚及甲○○印文壹枚、汽車新領牌照登記書
上偽造甲○○印文壹枚；面額新台幣伍拾萬元本票壹紙關於發票
人甲○○部分及偽造之甲○○印章壹枚均沒收。
    事  實
一、乙○○於民國八十四年間任職於國產汽車股份有限公司中壢
    分公司（以下簡稱國產公司）擔任業務員，與鍾俊根（業經
    本院另案以八十六年度上訴字第一七六五號判處有期徒刑三
    年確定）係屬舊識，因鍾俊根思以分期付款方式購買自用小
    客車，惟前曾有債信不佳之記錄，無法獲得銀行貸款，適乙
    ○○業務績效不佳，極思突破，乃與鍾俊根基於共同犯意聯
    絡，由乙○○提供其前拾獲而侵占之居住於桃園縣龍潭鄉○
    ○路三一七巷四十六弄七號之鄰居甲○○之身分證（侵占遺
    失物部分時效消滅），未經甲○○之同意及授權，利用不知
    情人偽刻甲○○印章一枚，意圖供行使之用，於八十四年一
    月二十六日以甲○○名義簽發新台幣 (下同)五十萬元本票
    （於發票人欄偽造甲○○簽名署押一枚及以偽造甲○○之印
    章蓋一枚於發票人欄內），填寫授權書（於立授權書人欄內
    偽造甲○○簽名署押一枚及以偽造甲○○印章蓋一枚於偽造
    甲○○簽名署押下），並於本票及授權書間以偽造甲○○印
    章蓋一枚充為騎縫章，同時填寫撥款請求書（於立書人欄下
    偽造甲○○簽名署押一枚及以偽造甲○○印章蓋一枚於偽造
    甲○○簽名署押下）、車輛動產抵押契約書（於立契約書人
    欄下偽造甲○○簽名署押一枚及以偽造甲○○印章蓋三枚於
    契約書上）、動產擔保交易動產抵押設定登記申請書上（債
    務人欄下偽造甲○○簽名署押一枚及以偽造甲○○印章蓋一
    枚於偽造甲○○簽名署押下），後於八十四年一月二十八日
    填寫申請書並於貸款人專用欄內以偽造甲○○印章蓋一枚於
    其上，持前開偽造之本票及授權書，向美商花旗銀行股份有
    限公司桃園分行（以下簡稱為花旗銀行）行使，以設定動產
    擔保抵押方式，借款五十萬元，購得ＬＫ─九四九九號自小
    客車，並使不知情之許月裡（已經判決無罪確定）任連帶保
    證人，使花旗銀行陷於錯誤，以為是債信良好之甲○○而非
    鍾俊根購車，而同意撥放貸款，且因花旗銀行之撥款，乙○
    ○於八十四年二月十日在桃園監理站，於監理站承辦人員所
    掌管之公文書即汽車新領牌照登記書上持偽造甲○○印章蓋
    一枚印文於其上，而監理站承辦公務之人員，將甲○○請領
    ＬＫ─九四九九號自用小客車之不實事項，登載於公務上所
    掌管之汽車新領牌照登記書上，而使乙○○領得ＬＫ─九四
    九九號自用小客車牌照，足以生損害於花旗銀行、甲○○及
    監理站核發牌照之正確性，嗣因鍾俊根到期未繳付本息，花
    旗銀行向甲○○追討，甲○○始知上情而提出告訴。
二、案經甲○○訴由桃園縣政府警察局平鎮分局報告臺灣桃園地
    方法院檢察署檢察官偵查起訴。
    理  由
一、訊之被告乙○○固不否認於前開時地有介紹並建議鍾俊根以
    告訴人甲○○之名義向其任職之國產公司購買前揭汽車，並
    以甲○○名義向花旗銀行貸款五十萬元支付車款等情，但否
    認有何偽造文書、偽造有價證券及詐欺犯行，辯稱：相關文
    件均是甲○○親自簽名，印章是他授權而刻的；原本是鍾俊
    根要買車，鍾俊根貸款貸不下來，信用不好，伊又需要業績
    ，才商得甲○○同意，以他名義買車；貨款申請書等是甲○
    ○於平鎮分局中興派出所簽的，因甲○○不想讓他太太知道
    ，故約於派出所，當時是伊負責對保的云云。
二、經查：
(一)、上揭事實，業據告訴人甲○○指訴，被告乙○○與另案被
      告鍾俊根未經伊之同意或授權，偽刻伊印章，蓋於上開私
      文書上，並偽造伊簽名，簽發面額五十萬元之本票交付花
      旗銀行為擔保。被告用伊名義購車及辦貸款，伊均不知情
      ，相關證件上伊之印文不是伊的，簽名亦不是伊所為，伊
      身分證於七十八間曾遺失等語明確，復有花旗銀行貸款申
      請書、面額五十萬元之本票暨授權書、撥款請求書、車輛
      動產抵押契約書、動產擔保交易動產抵押設定登記申請書
      附卷可稽（詳偵查卷第五四頁信封袋內），而ＬＫ─九四
      九九號自用小客車，是八十四年二月十日向桃園監理站以
      甲○○名義請領牌照，並於汽車新領牌照登記書上蓋有偽
      造之甲○○印文一枚，亦有汽車新領牌照登記書一紙附卷
      可證（見本院上更一卷第四六頁），而向花旗銀行辦理動
      產抵押借款時，所檢附之甲○○身分證為七十五年三月一
      日核發之身分證，亦有甲○○身分證影本一紙附卷為憑（
      見本院上更一卷第六一頁），惟甲○○於七十八年十二月
      四日另聲請補發身分證，亦有甲○○補發的身分證影本一
      紙附卷為證（詳本院上更一卷第一一七頁），若甲○○確
      實同意願為鍾俊根充任借款人頭，則甲○○於八十四年間
      向花旗銀行辦理貸款時，自當會檢附七十八年身分證影本
      辦理，而非使用七十五年核發之身分證，顯見甲○○未同
      意充當鍾俊根之貸款人頭甚明。
(二)、被告乙○○雖辯稱：相關文件均是甲○○簽名，印章是甲
      ○○授權而刻的，甲○○身分證影本是對保時甲○○交予
      伊的云云；然查前開本票暨授權書、撥款請求書、車輛動
      產抵押契約書、動產擔保交易動產抵押設定登記申請書等
      文件內甲○○署押，經另案鍾俊根為被告之台灣桃園地方
      法院八十五年度訴字第四九九號案承辦法官，送請法務部
      調查局鑑定結果，認上開本票暨授權書、撥款請求書、車
      輛動產抵押契約書、動產擔保交易動產抵押設定登記申請
      書等文件內甲○○之簽名筆跡均與車輛動產抵押契約書原
      本之立契約書人甲方簽名字跡及訊問筆錄、證人結文甲○
      ○簽名字跡、當庭簽名字跡不同，此有該局八十五年十月
      二十三日陸二字第八五一一八一六０號鑑定通知書附於
      台灣桃園地方法院八十五年度訴字第四九九號卷第六十九
      頁足稽。而甲○○於歷次偵審後在筆錄末所留簽名與上開
      文件之簽名，其中關於「來」字的寫法完全不同，前開本
      票暨授權書、撥款請求書、車輛動產抵押契約書、動產擔
      保交易動產抵押設定登記申請書等文件上甲○○之「來」
      字均寫成『耒』，而告訴人甲○○於偵審中簽名、印鑑證
      明申請書及農會借據上甲○○之「來」字均寫為『來』，
      此即與告訴人甲○○平日書寫「來」字習慣不相同，況本
      院將(1)甲類：本票暨授權書、撥款請求書、車輛動產抵押
      契約書、動產擔保交易動產抵押設定登記申請書等，其上
      「甲○○」簽名字跡送請鑑定，其簽名筆劃特徵均相符，
      而將(2)乙類：甲○○當庭簽名筆跡、桃園龍潭戶政事所印
      鑑證明申請書四張、印鑑註銷登記申請書與桃園龍潭鄉農
      會借據、偵訊筆錄等，其上甲○○親自簽名筆跡，連同(1)
      甲類甲○○簽名字跡送請鑑定，認甲、乙兩類字跡雖有部
      分筆劃特徵近似（如「張」、「來」兩字之形貌相仿），
      但兩類字跡之筆法仍有若干差異（如甲類字跡筆速較快、
      筆調較柔、連筆較多，而乙類大多數簽名運筆較為僵硬、
      緩慢，且甲類字跡之來字寫法，未見於同年代之乙類簽名
      式樣之中)，故依現有資料認為甲類字跡與乙類字跡筆法
      並不盡相符，此有法務部調查局九十一年四月十六日及九
      十一年十二月三十日二紙鑑定通知書附於本院上更一卷可
      證，雖送鑑定之乙類字跡筆法亦不全然一致，然乙類字跡
      全屬運筆生澀、不成熟，與甲類運筆快速、柔順、連筆之
      情形完全不同，顯見本票暨授權書、撥款請求書、車輛動
      產抵押契約書、動產擔保交易動產抵押設定登記申請書等
      ，其上並非告訴人甲○○親自簽名無誤，故被告辯謂上開
      文件係甲○○親自簽名，顯非可採。再參以花旗銀行在
      本件貸款申請書內「個人戶申請資料」欄及資料審查表「
      （Ａ）貸款人」欄內之「核對人簽名／日期」欄均有加註
      不讓其妻知道等字樣，此有（貸款）申請書、資料審查表
      附於偵查卷第54頁公文封內可考，益見被告係與鍾俊根共
      謀冒用甲○○之名義購車，然慮及繳款帳單按址寄送甲○
      ○住處勢必被發覺，故而加註不讓其妻知道以掩飾其中情
      弊狀至顯然。
(三)、被告另辯稱：甲○○不願讓他太太知道，所以約在平鎮分
      局中興派出所簽相關文件云云，惟平鎮分局警員即證人張
      裕於本院更一審調查時證稱：被告與甲○○到派出所純
      粹是來喝茶或聊天，沒有簽任何文件等語（詳本院更一卷
      第三四頁），而被告亦不否認其所指派出所是指證人張裕
      所在派出所，但旋即改稱簽約當時張裕並不在場，僅
      伊與鍾俊根及甲○○在場等語（詳本院更一卷第三四頁）
      ，而另案被告鍾俊根於另案調查中供稱：我有事前和甲○
      ○聯絡，甲○○知道此事，貸款契約書、本票及相關文件
      均是甲○○在中興派出所簽的，因甲○○不想讓其太太知
      道此事，故才在派出所簽云云（詳台灣桃園地方法院八十
      五年度訴字第四九九號卷第十三頁），附和被告乙○○之
      供述，按派出所係警察辦案之場所，並非供人聊天、社交
      之場所，豈有證人張裕不在警察局，而被告仍可假借其
      為張裕友人，即可自行在警察局與他人簽約之可能？再
      鍾俊根於偵查中供稱：（問：為何不繳貸款？）因當時登
      記張（甲○○）之名義，張說不再繳了，故伊沒繳了云云
      （見偵查卷第68頁反面），然甲○○若確實同意以其名義
      購車供鍾俊根使用，又豈會無故要鍾俊根停止繼續繳款，
      而承擔民事上違約責任之風險之理？顯悖於常情，被告乙
      ○○及另案被告鍾俊根之供述，核與常情不符，顯係為脫
      免刑事責任相互掩飾之詞，不足採信。
(四)、證人許月裡於偵查中證稱：八十四年鍾俊根要向被告買車
      ，被告說汽車無法以鍾俊根名字或其妻名字買車，是被告
      說以他朋友甲○○名字購車和設定貸款，叫我作保，本票
      上許月裡簽名是伊本人親自簽的，但甲○○之字不知是誰
      寫的等語（詳偵查卷第五八頁背面、五九頁）；又於本院
      上訴審證稱：鍾俊根有交代伊要向銀行說甲○○不讓他老
      婆知道，要銀行不要把帳單寄到家中，但銀行都沒有來查
      證等語（詳上訴卷第二六頁），顯見本案另一保證人即證
      人許月裡根本未見過告訴人甲○○，亦未親眼見到甲○○
      在本票上簽名，且許月裡亦已明白證述銀行都沒有來查證
      、對保等情。
(五)、雖證人即花旗銀行就該貸款徵信之承辦員李延平於八十五
      年訴字第四九九號案八十五年六月二十七日訊問中雖證稱
      ：我負責以電話徵信作電話上的確認，經由乙○○轉手之
      業務徵信及貸款保證人之相關銀行徵信作業，本票我有以
      電話作確認，因貸款人甲○○的繳款單原應寄給他本人，
      但保證人許月裡特別言及繳款之帳單不要寄給甲○○，因
      張不想讓其家人知道此事，我們銀行記載有甲○○之詳細
      年籍、電話及扣機號碼，經我們所作過之徵信是正確的等
      語 (見該案卷第33頁及背面)，並於本院上訴審證稱：伊
      是負責以電話徵信，有打電話給甲○○及許月裡核對身分
      證字號，許月裡有交待不要寄去甲○○家等語（詳上訴卷
      第七三、七四頁），然查甲○○始終堅稱其未曾接獲銀行
      之徵信電話，且證人許月裡已證述：銀行根本無人來查證
      等語，顯見證人李延平所稱：有以電話徵信及是許月裡特
      別言及繳款帳單，不要寄甲○○云云，與事實不符，堪認
      證人李延平根本未徵信無疑，按李延平有無確實執行其公
      司所規定之徵信手續，因牽涉其己身之行政責任及甲○○
      之民事責任，故其證稱有作過電話徵信調查云云，顯與事
      實不符，不足為有利被告之認定。
(六)、告訴人甲○○於七十八年十二月二十九日曾申請補發身分
      證，此有桃園縣龍潭鄉戶政事務所請發國民身分證名冊一
      份附卷可證（見台灣桃園地方法院八十五年度訴字第四九
      九號卷第五十頁），並有甲○○現在使用於七十八年十二
      月四日補發之身分證影本一份附卷為證（詳本院更一卷第
      七五頁），而向花旗銀行辦理動產抵押借款時，所檢附之
      甲○○身分證影本為七十五年三月一日核發之身分證，亦
      有甲○○身分證一紙附卷為憑（詳本院上更一卷第六十、
      六一頁），甲○○既然申請補發身分證，自無使用遺失前
      身分證之理，從而如果真係甲○○願為貸款申請人，當會
      使用七十八年核發之身分證，而無使用七十五年核發之身
      分證之可能，此更足認告訴人甲○○確無為貸款申請人之
      意，至於請領ＬＫ─九四九九號自用小客車，必須使用身
      分證正本，惟於親領牌照規定審核合格後身分證正本即發
      還，本站無需留存影本，此有交通部公路局新竹區監理所
      桃園監理站九十年十二月十一日竹監桃字第34135號函附
      卷可證（詳本院更一卷第一五三頁），雖無法得知被告乙
      ○○以甲○○何張身分證去請領牌照，惟參酌被告乙○○
      向花旗銀行提出之甲○○身分證影本為七十五年核發，顯
      見告訴人甲○○所遺失之七十五年身分證為被告乙○○所
      拾獲侵占無疑（侵占遺失物罪，已經時效消滅）。
(七)、至被告乙○○另稱：若甲○○未同意以其名義購車，則收
      到牌照稅或燃料費之稅單時，當會表示異議云云，然另案
      被告鍾俊根領車後根本未按時繳款，甲○○於八十四年三
      月十三日即接獲花旗銀行催討貸款利息之電話（詳偵查卷
      第三頁），顯見甲○○根本尚無可能接到牌照稅或燃料費
      稅單前本案已經爆發。
(八)、１、至被告固提出其所供陳，甲○○至其與他人合夥經營
      之酒店消費所簽發之八十三年九月十八日及八十三年十二
      月十一日本票二張 (附於本院上更一卷第七十六頁證物袋
      內)，用以證明該二張本票上甲○○之簽名與系爭本票等
      文件上甲○○簽名相同而請求鑑定。查甲○○否認該二張
      本票係其簽發。被告亦供稱沒有人可以證明該二張本票是
      甲○○簽的，因為酒店在八十四年就已結束 (見本院上更
      一卷第七十三頁)。本院以肉眼觀察，該二張本票上甲○
      ○之簽名筆跡，核與甲○○於警訊筆錄或偵查訊問筆錄之
      簽名筆跡 (見偵查卷第四頁背面、第十八頁)，觀其筆順
      、筆劃、運勢，上開筆錄甲○○之字跡屬運筆生澀、不成
      熟，與該二張本票上甲○○之字跡之運筆快速、柔順、連
      筆之情形完全不同，且「來」字之寫法亦非一致，二者顯
      非同一，是無再將系爭本票等文件上與該二張本票上甲○
      ○之簽名筆跡送鑑定是否相符之必要。２、告訴人甲○○
      始終否認交付身分證或影本與被告辦理本件購車貸款，雖
      其對被告如何取得其身分證影本一節，於歷次訊問時分別
      答稱「此案是乙○○利用在國產汽車當營業員之便，並可
      能於七十八年十二月初，到我家聊天時，向我竊取身分證
      」（偵查卷第四頁反面）、「我的身分證於七十八年間在
      桃園遺失」（偵查卷第十七頁反面）、「身分證是連同皮
      包一起不見了，後來有人將皮包拾獲，但身分證不見了」
      （偵查卷第三十七頁反面）、「身分證遺失，時間太久不
      記得了」（偵查卷第七十三頁反面）、「身分證何時遺失
      ，我忘記了，我遺失後一個月申請補發，約一個多禮拜即
      拿到新的身分證，我於龍潭工地丟掉」（原審卷第三十五
      頁）各等語，前後陳述游移不定，查甲○○確曾於七十八
      年十二月四日申請補發國民身分證，此有甲○○補發之身
      分證一張 (見本院上更一卷第七十五頁)及桃園縣龍潭戶
      政事務所九十一年九月二十日桃龍戶字第09104395號函一
      件在本院上更一卷可按，甲○○於七十八年遺失身分證距
      八十四年接受檢察官、法官訊問時，相隔有六年之久，所
      述遺失身分證一事，難免因事隔多年記憶模糊而回答不清
      ，非得以其先後陳述游移不定，而認其陳述遺失身分證，
      遭被告拾獲一事不實。３、如甲○○陳稱未曾提供身分證
      給被告辦理貸款屬實，則本件貸款申請書「個人戶申請資
      料」欄中，何以會載明甲○○之配偶曾玉琴之出生日期及
      身分證字號等資料。經查甲○○於本院上訴審審理中具狀
      陳稱，係因被告於代其辦理進香期間意外保險之機會，熟
      知其及其妻曾玉琴之身分證字號、年籍等資料云云（見本
      院上訴卷第八十七頁背面），佐以證人曾玉琴、鄧火敦、
      吳勝國於本院更二審審理中證述，十幾年前慈玄堂要南巡
      至雲林，我們都有交證件給被告去辦保險等語（見本院上
      更二卷一四五頁至一四七頁)，可證甲○○上開之陳述為
      真實。至甲○○於本院九十三年八月四日準備程序中陳稱
      ，進香團出團時的保險事情，伊都是拜託被告幫伊辦，因
      伊不認識字，被告識字等語。查甲○○戶籍資料教育程度
      註記登載為高中肄業，此有桃園縣龍潭鄉戶政事務所九十
      三年十月十一日函一張附於本院卷可按，足見甲○○陳述
      不識字雖非實在，惟對於本件被告犯罪事實之認定並無直
      接關連，不足以推翻被告犯罪事實之認定。
(九)、告訴人甲○○、被告乙○○就本案經法務部調查局測謊結
      果，被告稱甲○○有同意以張某名義購買系爭車輛。系爭
      貸款資料上甲○○的簽名不是其偽簽的。甲○○有授權其
      刻製張某印章使用，上述問題經測試均無情緒波動反應，
      研判未說謊。甲○○生理狀況不佳，經測試未獲致有效反
      應圖形，無法研判有無說謊，此固有該局九十二年十二月
      五日調科參字第09200447780號測謊報告書在卷可稽（見
      本院更二審卷第95頁），惟被告犯罪事實業臻明確，該測
      謊報告書不足採為被告有利之證據，附此敘明。
(十)、綜上所述，被告乙○○所辯均與事實不符，無非卸責之詞
      ，要不足採，本案罪證明確，被告犯行堪以認定。
三、核被告所為，係犯刑法第二百十六條、第二百十條之行使偽
    造私文書罪、刑法第二百零一條第一項之偽造有價證券罪、
    刑法第三百三十九條第一項詐欺取財罪及刑法第二百十四條
    使公務員登載不實文書罪。被告於八十四年一月二十六日先
    後共同偽造面額五十萬元之本票、授權書、撥款請求書、車
    輛動產抵押契約書、動產擔保交易動產抵押設定登記申請書
    ，再於八十四年一月二十八日偽造花旗銀行貸款申請書、又
    於八十四年二月十日偽造汽車新領牌照登記書，被告前後數
    個偽造私文書之行為，均基於單一之犯意，在同一目的下而
    接續為之，為接續犯單純一罪。被告所犯上開各罪間，有方
    法、結果之牽連關係，應依刑法第五十五條之規定，從較重
    之偽造有價證券罪以一罪處斷。至被告利用不詳姓名之人偽
    刻印章，為間接正犯，被告以偽造之印章在前揭文件偽造甲
    ○○署押及印文，均係偽造私文書或偽造本票之階段行為，
    而偽造私文書之低度行為復為行使之高度行為所吸收，行使
    偽造有價證券之輕罪已為偽造有價證券之重罪所吸收，均不
    另論罪。被告與鍾俊根間有犯意聯絡及行為分擔，為共同正
    犯。原審未加詳察，遽認不能證明被告乙○○犯罪，諭知其
    無罪之判決，尚有未洽，檢察官上訴意旨指摘原判決不當，
    為有理由，應由本院將原判決撤銷改判。爰審酌被告未坦承
    犯行、犯罪所得非鉅等一切情狀，量處如主文所示之刑。再
    花旗銀行申請書上偽造之甲○○印文一枚、授權書上偽造之
    甲○○簽名署押一枚及甲○○印文一枚、授權書與本票間騎
    縫章偽造甲○○印文一枚、撥款請求書上偽造之甲○○簽名
    署押一枚及甲○○印文一枚、車輛動產抵押契約書上偽造之
    甲○○簽名署押一枚及甲○○印文三枚、動產擔保交易動產
    抵押設定登記申請書上偽造之甲○○簽名署押一枚及甲○○
    印文一枚、汽車新領牌照登記書上偽造甲○○印文一枚，及
    未扣案之偽造甲○○印章一枚，依刑法第二百十九條規定，
    不論屬犯人與否，均依法沒收之，而面額新台幣伍拾萬元本
    票一紙關於發票人甲○○部分，依刑法第二百零五條規定沒
    收（發票人許月裡部分為真正，不能沒收）。
四、至於被告持偽造之甲○○印章蓋於監理站公文書上，使監理
    所承辦公務之人員，登載甲○○請領ＬＫ─九四九九號車牌
    而核發，係犯刑法第二百十四條明知不實事項使公務員登載
    於職務上所掌公文書罪部分，雖未經公訴人起訴，然與本院
    判決有罪部分，有方法、結果之牽連關係，本院自得一併審
    酌，併此敘明。
據上論斷，應依刑事訴訟法第三百六十九條第一項前段、第三百
六十四條、第二百九十九條第一項前段、刑法第二十八條、第二
百零一條第一項、第二百十六條、第二百十條、第三百三十九條
第一項、第二百十四條、第五十五條、第二百零五條、第二百十
九條、罰金罰鍰提高標準條例第一條前段,判決如主文。
本案經檢察官張秋雲到庭執行職務。
中　　華　　民　　國　　94　　年　　5 　　月　　26　　日
　　　　　　　　　刑事第十五庭  審判長法　官  陳榮和
　　　　　　　　　　　　　　　　　　  法　官  蔡國在
　　　　　　　　　　　　　　　　　　  法　官  張正亞
以上正本證明與原本無異。
如不服本判決，應於收受送達後十日內向本院提出上訴書狀，其
未敘述上訴之理由者並得於提起上訴後十日內向本院補提理由書
（均須按他造當事人之人數附繕本）。
                                      書記官  鄭信昱
中　　華　　民　　國　　94　　年　　5 　　月　　26　　日
附錄：本案論罪科刑法條全文
中華民國刑法第201條第1項
意圖供行使之用，而偽造、變造公債票、公司股票或其他有價證
券者，處三年以上十年以下有期徒刑，得併科3000元以下罰金。
行使偽造、變造之公債票、公司股票或其他有價證券，或意圖供
行使之用，而收集或交付於人者，處一年以上七年以下有期徒刑
，得併科3000元以下罰金。
中華民國刑法第216條
行使第210條至第215條之文書者，依偽造、變造文書或登載不實
事項或使登載不實事項之規定處斷。
中華民國刑法第210條
偽造、變造私文書，足以生損害於公眾或他人者，處五年以下有
期徒刑。
中華民國刑法第339條第1項
意圖為自己或第 3 人不法之所有，以詐術使人將本人或第 3 人
之物交付者，處五年以下有期徒刑、拘役或科或併科1000元以下
罰金。
以前項方法得財產上不法之利益或使第 3 人得之者，亦同。
前二項之未遂犯罰之。
中華民國刑法第214條
明知為不實之事項，而使公務員登載於職務上所掌之公文書，足
以生損害於公眾或他人者，處三年以下有期徒刑、拘役或五百元
以下罰金。
